【裁判字號】    98,抗,628
【裁判日期】    981211
【裁判案由】    確認區分所有權大會會議紀錄無效等
【裁判全文】
臺灣高等法院臺中分院民事裁定  98年度抗字第628號
抗  告  人  甲○○
上列抗告人因與相對人芝柏大廈管理委員會間確認區分所有權大
會會議紀錄無效等事件，對於中華民國98年11月9日臺灣臺中地
方法院98年度補字第1606號所為裁定提起抗告，本院裁定如下：
    主      文
抗告駁回。
抗告訴訟費用由抗告人負擔。
    理      由
一、抗告意旨略以：抗告人提起本件訴訟並無以財產權為訴訟標
    的，對於兩造財產並無論求與主張，應徵收之裁判費為新台
    幣（下同）3000元，原法院依財產權訴訟之標準核定本件訴
    訟標的價額為165萬元，應徵裁判費17,335元，實有違誤，
    請求准予按訴之聲明採「確認之訴」一般標準收取裁判費云
    云。
二、按請求確認住戶代表會議決議無效及管理委員當選無效之訴
    ，屬於財產權訴訟，其訴訟標的價額，應以原告如獲勝訴判
    決所得受之客觀利益定之。訴訟標的之價額不能核定者，依
    民事訴訟法第77條之12規定，以同法第 466條所定不得上訴
    第三審之最高利益額數加十分之一定之（最高法院98年度台
    抗字第319號裁定意旨參照）。此乃因住戶代表會議決議內
    容及管理委員職權之行使，往往涉及住戶具財產權價值之權
    益之故。查抗告人提起本件訴訟，其訴之聲明載為：「(一)確
    認就被告98年度芝柏大廈社區區分所有權人大會召開與會議
    紀錄，與事實不符，無效。(二)確認就被告98年度芝柏大廈社
    區區分所有權人大會中之管理委員選舉，於法未合，無效。
    」，核其訴訟標的並非對於親屬關係及身分上之權利有所主
    張，揆諸上開說明，應屬因財產權而起訴之訴訟。而依抗告
    人提出之會議記錄影本，該次會議「討論議題」為：(一)空戶
    是否享有8折之優惠研討、(二)管理委員選舉辦法修正案研討
    、(三)垃圾清運是否交由民間或環保局清運研討、(四)選舉98年
    度管理委員，「臨時動議」為：(一)逾期管理費催繳辦法研討
    、(二)社區規約修定案、(三)店面191號住戶由後門進出乙案，
    抗告人倘獲勝訴，所受利益之客觀價值並不明確，依卷內資
    料亦難以估算，抗告人又未提出得以計算之方法及證據，即
    應認該訴訟標的之價額為不能核定，而司法院已以91年1月
    29日（91）院台廳民一字第03075號函將民事訴訟法第466條
    第1項所定上訴第三審之利益額數，提高為150萬元，並訂於
    91年2月8日起實施，而150萬元加十分之一即為165萬元，則
    依前揭說明，原法院據此核定本件訴訟標的之價額為165萬
    元，並命抗告人補繳17,335元，尚無不當。抗告意旨，指摘
    原裁定核定訴訟標的價額不當，聲明廢棄，非有理由，應予
    駁回。末按民事訴訟法第77條之1第4項規定：法院就訴訟標
    的價額之核定，得為抗告。而同法第491條第1項規定：抗告
    ，除別有規定外，無停止執行之效力。準此，原告就法院所
    為訴訟標的價額之核定提起抗告，並不影響原命補繳裁判費
    期間之進行，如原告逾期未補繳裁判費，法院得以裁定駁回
    其訴（最高法院93年度第1次民事庭會議決議參照），併予
    敘明。
三、據上論結，本件抗告為無理由，爰依民事訴訟法第495條之
    1第1項、第449條第1項、第95條、第78條，裁定如主文。
中    華    民    國    98    年    12    月    11    日
                民事第三庭    審判長法  官  陳照德
                                    法  官  李平勳
                                    法  官  朱  樑
以上正本係照原本作成。
再為抗告應以適用法規顯有錯誤為理由。
如提起再抗告者應於裁定送達後10日內向本院提出抗告理由狀（
須按照他造人數附具繕本）並繳納抗告裁判費新臺幣1,000元，
同時委任律師或具有律師資格之關係人為代理人。
                                    書記官  陳妙瑋
中    華    民    國    98    年    12    月    11    日
                                                      Ｖ


司法院資訊處製作；財團法人民間司法改革基金會備份。
